【裁判字號】    92,訴,904
【裁判日期】    920617
【裁判案由】    毒品危害防制條例
【裁判全文】
臺灣板橋地方法院刑事判決                          九十二年度訴字第九四號
    公  訴  人  臺灣板橋地方法院檢察署檢察官
    被      告  甲○○
右列被告因違反毒品危害防制條例案件，經檢察官提起公訴（九十二年度毒偵字第二
號），本院判決如左：
    主  文
甲○○連續施用第一級毒品，累犯，處有期徒刑捌月。扣案海洛因捌包（驗後合計淨
重壹點零貳公克）沒收銷燬之，注射針筒參支均沒收。
    事  實
一、甲○○前因違反肅清煙毒條例案件，經臺灣臺北地方法院判處有期徒刑十五年確
    定，刑期起算日為民國（下同）六十六年十一月二十三日，而於七十三年十月十
    一日縮短刑期假釋出監；惟甲○○於假釋期間內，復因違反肅清煙毒條例案件，
    經本院以七十五年度訴字第二九四號判處有期徒刑十八年，並經臺灣高等法院以
    七十五年度上訴字第二一五二號判決駁回上訴確定；而上開假釋亦經撤銷，所餘
    刑期經臺灣高等法院以八十年度聲減字第八二八二號裁定減刑為有期徒刑一年七
    月二十四日確定，上開有期徒刑十八年亦迭經臺灣高等法院以七十七年度聲減字
    第二九四一號、八十年度聲減字第八二八二號裁定減刑為有期徒刑十一年確定，
    兩項刑期接續執行，刑期起算日為七十五年七月二十三日，而於八十二年四月二
    十四日縮短刑期假釋出監，並於八十七年八月二十二日縮刑期滿未經撤銷假釋，
    上開有期徒刑均以已執行論。又甲○○前因施用第一級毒品海洛因案件，經本院
    以八十八年度毒聲字第三六○二號裁定將其送往勒戒處所觀察、勒戒後，認有繼
    續施用毒品之傾向，再由本院以八十八年度毒聲字第三九八二號裁定令入戒治處
    所施以強制戒治一年，嗣因無繼續戒治之必要，經本院以八十八年度毒聲字第八
    二八三號裁定停止戒治，所餘戒治期間付保護管束，而於八十九年七月一日保護
    管束期滿，經臺灣板橋地方法院檢察署檢察官於八十九年七月十七日以八十九年
    度戒毒偵字第四五九號為不起處分確定。詎甲○○仍不知悔改，明知海洛因為毒
    品危害防制條例第二條第二項第一款所規定之第一級毒品，竟基於施用第一級毒
    品海洛因之概括犯意，自上開不起訴處分後五年內之九十一年十二月六日某時起
    ，至九十二年一月五日中午某時止，在其位於臺北縣三重市○○路○段一一八巷
    九號四樓租處（公訴人誤為在臺北縣三重市○○路○段一四五巷五十八號二樓）
    ，以將海洛因加水稀釋後置於針筒內注射之方式，連續多次施用第一級毒品海洛
    因，平均約每日施用一次。嗣於九十二年一月五日下午二時三十分許，在臺北縣
    三重市○○路○段四十五巷十六號前為警查獲，並於甲○○身上及其前址租處扣
    得其所有之海洛因八包（驗後合計淨重一‧○二公克；公訴人誤為七包，合計毛
    重一‧五公克）、注射針筒三支等物。
二、案經臺北縣政府警察局汐止分局報請臺灣板橋地方法院檢察署檢察官偵查起訴。
    理  由
一、右揭事實，業據被告甲○○於偵查中及本院審理時坦白承認；且被告於九十二年
    一月五日下午二時三十分許為警查獲後所採集之尿液，經送請臺灣檢驗科技股份
    有限公司以酵素免疫分析法初步檢驗、氣象層析質譜儀法確認檢驗之檢驗結果，
    呈鴉片類陽性反應，有該公司出具之濫用藥物尿液檢驗報告一紙附卷可稽；而扣
    案之海洛因八包（驗後合計淨重一‧○二公克），經送請法務調查局以化學呈色
    法、氣象層析質譜儀分析法進行鑑定，檢驗結果均含海洛因成分，有該局九十二
    年三月四日調科壹字第○六○○○六八六一號鑑定通知書一份在卷可按；此外，
    復有注射針筒三支扣案可資佐證，足認被告前開自白，核與事實相符。又被告前
    因施用第一級毒品海洛因案件，經本院以八十八年度毒聲字第三六○二號裁定將
    其送往勒戒處所觀察、勒戒後，認有繼續施用毒品之傾向，再由本院以八十八年
    度毒聲字第三九八二號裁定令入戒治處所施以強制戒治一年，嗣因無繼續戒治之
    必要，經本院以八十八年度毒聲字第八二八三號裁定停止戒治，所餘戒治期間付
    保護管束，而於八十九年七月一日保護管束期滿，經臺灣板橋地方法院檢察署檢
    察官於八十九年七月十七日以八十九年度戒毒偵字第四五九號為不起處分確定，
    亦有上開不起訴處分書、臺灣高等法院被告全國前案紀錄表等在卷可參；被告於
    上開不起訴處分後五年內，再犯本件施用毒品罪，事證明確，其犯行堪以認定。
二、按海洛因為毒品危害防制條例第二條第二項第一款所規定之第一級毒品；核被告
    所為，係犯毒品危害防制條例第十條第一項之施用第一級毒品罪；其施用前後持
    有第一級毒品海洛因之低度行為，應為其施用之高度行為所吸收，不另論罪。被
    告先後多次施用海洛因之犯行，時間緊接，手法相同，所犯係構成要件相同之罪
    ，顯係基於概括之犯意反覆為之，為連續犯，應依刑法第五十六條規定以一罪論
    ，並加重其刑。又被告有如事實欄所載之論罪科刑及執行情形，有臺灣高等法院
    被告全國前案紀錄表在卷可參，並經本院調取臺灣板橋地方法院檢察署八十二年
    度執護字第三六二號保護管束執行卷宗核閱無訛，其於受有期徒刑之執行完畢後
    ，五年內再犯本件有期徒刑以上之罪，為累犯，應依法加重其刑，並遞加重之。
    爰審酌被告前已因施用毒品而受不起訴處分之寬典，猶不能斷絕毒癮而一再施用
    ，顯見其自制力薄弱，惟其施用毒品僅屬自殘行為，對於他人之法益尚無直接之
    侵害，及其犯後坦承犯行，態度尚稱良好等一切情狀，量處如主文所示之刑，以
    資懲儆。扣案海洛因八包（驗後合計淨重一‧○二公克），係查獲之第一級毒品
    ，均應依毒品危害防制條例第十八條第一項前段規定沒收銷燬之；注射針筒三支
    ，係被告所有供其施用第一級毒品海洛因所用之物，業據被告供承在卷，爰併依
    刑法第三十八條第一項第二款規定宣告沒收。
據上論斷，應依刑事訴訟法第二百九十九條第一項前段，毒品危害防制條例第十條第
一項、第十八條第一項前段，刑法第十一條前段、第五十六條、第四十七條、第三十
八條第一項第二款，判決如主文。
本案經檢察官楊四猛到庭執行職務
中      華      民      國      九十二      年      六    月    十七    日
                                        臺灣板橋地方法院刑事第一庭
                                            審判長法  官  梁 宏 哲
                                                  法  官  高 玉舜
                                                  法  官  劉 景 宜
右正本證明與原本無異。
如不服本判決，應於判決送達後十日內，向本院提出上訴狀。
                                                  書記官  劉 育 君
中      華      民      國      九十二      年      六    月     十七   日
附錄本案論罪科刑法條全文：
毒品危害防制條例第十條：
施用第一級毒品者，處六月以上五年以下有期徒刑。
施用第二級毒品者，處三年以下有期徒刑。


司法院資訊處製作；財團法人民間司法改革基金會備份。
